臺灣高等法院交通事件裁定　　　　　　　94年度交抗字第76號
抗　告　人　甲○○
上列抗告人因違反道路交通管理處罰條例案件，不服臺灣桃園地
方法院，中華民國93年12月31日所為裁定（93年度交聲字第566
號），提起抗告，本院裁定如下：
    主  文
原裁定撤銷，發回台灣桃園地方法院。
    理  由
一、抗告意旨略以：依照交通裁罰程序，須經過警察機關寄發「
    舉發違反道路交通管理事件通知單」，通知汽車所有人後，
    若未於期限內銷案，監理機關始得寄發裁決書，並加倍罰款
    ，如此才符合正當之行政程序。抗告人於聲明異議時，已經
    言明抗告人先前未曾接獲任何通知或罰單告知停車未繳費，
    但原審法院未就此事項為裁判說明，尚有未洽，爰提出抗告
    。
二、按道路交通管理處罰條例第8 條規定：「違反本條例之行為
    ，由左列機關處罰之：一、第十二條至第六十八條由公路主
    管機關處罰。二、第六十九條至第八十四條由警察機關處罰
    。前項處罰於裁決前，應給予違規行為人陳述之機會」；同
    條例第9 條規定：「本條例所定罰鍰之處罰，行為人接獲違
    反道路交通管理事件通知單後，於十五日內得不經裁決，逕
    依第九十二條第三項之罰鍰基準規定，向指定之處所繳納結
    案；不服舉發事實者，應於十五日內，向處罰機關陳述意見
    ；其不依通知所定期限前往指定處所聽候裁決，且未依規定
    期限繳納罰鍰結案或向處罰機關陳述意見者，處罰機關得逕
    行裁決之」。依上開規定，行為人違反道路交通管理處罰條
    例相關處罰規定時，應先通知違規行為人，使其有不經裁決
    而自動繳納罰鍰之機會，且於裁決前亦應給予說明之機會。
三、經查：抗告人於92年8 月28日15時40分許，在桃園縣中壢市
    ○○路停車，但未依規定繳費，桃園縣政府警察局乃於92年
    10月23日逕行舉發，惟逕行舉發後，該局將舉發違反道路交
    通管理事件通知單（桃警行交停字第DT013661號）寄至桃園
    縣平鎮市湧光里19鄰貿商182 號，嗣經郵局以遷移不明為由
    退回，經原審法院調查抗告人之住所地（
    曾居住過台中市○區○○路二段157巷1號3樓之1、台中市○
    ○○路11號4 樓，此有原審所查得之
    ，則本件違反道路交通管理事件通知單何以寄至平鎮市湧光
    里19鄰貿商182 號一節並未明瞭。故就本件言，桃園縣政府
    警察局上開舉發違反道路交通管理事件通知單是否已經合法
    議，理由雖敘明就裁決書部分原處分機關已經合法送達，但
    就上開通知單有無合法送達一節，並未於裁定中指明，其理
    由尚屬不備。
四、綜上所述，本件舉發違反道路交通管理事件通知單是否合法
    裁決前到案說明，以及原處分機關予以裁罰是否符合道路交
    通管理處罰條例之程序規定等事項。原審未予詳查，駁回抗
    告人之異議，尚有未洽，抗告人提起抗告，指摘原審裁定不
    當非無理由，自應由本院撤銷原裁定，並發回原審法院另為
    適法之裁判。
五、據上論結，應依道路交通案件處理辦法第26條，刑事訴訟法
    第413條前段，裁定如主文。
中　　華　　民　　國　　94　　年　　4 　　月　　6 　　日
                  交通法庭審判長法　官  蔡秀雄
　　　　　　　　　　　　　　　　法  官  蘇素娥
　　　　　　　　　　　　　　　　法  官  周占春
以上正本證明與原本無異。
不得抗告或不得再抗告。
                                書記官  葉金發
中　　華　　民　　國　　94　　年　　4 　　月　　6 　　日
